【裁判字號】    97,交聲,1357
【裁判日期】    970922
【裁判案由】    交管條例聲異
【裁判全文】
臺灣板橋地方法院交通事件裁定        97年度交聲字第1357號
異  議  人
即受處分人  甲○○
上列異議人即受處分人因違反道路交通管理處罰條例案件，對於
交通部公路總局臺北區監理所板橋監理站於民國九十七年五月十
五日所為板監裁字裁四一－A○六WQL八七二號裁決，聲明異議，
本院裁定如下：
    主     文
異議駁回。
    理     由
一、按在設有禁止停車標誌、標線之處所不得停車，道路交通安
    全規則第一百十二條第一項第四款定有明文。又汽車駕駛人
    在設有禁止停車標誌、標線之處所停車者，處新臺幣（下同
    ）六百元以上一千二百元以下罰鍰，道路交通管理處罰條例
    第五十六條第一項第四款亦有明文。又本法所稱之汽車，包
    含機器腳踏車在內，同法第三條第八款亦規定甚明。
二、本件異議人即受處分人甲○○所有之車牌號碼BCW-三二七號
    重型機車，於民國九十七年五月三日下午八時十二分許，停
    放於設有禁止停車標誌（人行道、騎樓）之臺北市○○○路
    ○段一百六十三號前，為臺北市政府警察局交通警察大隊員
    警逕以拍照方式採證而製單舉發。嗣受處分人於舉發通知單
    上所載應到案日期（九十七年六月二日）前之同年五月五日
    向原處分機關提出申訴，經原處分機關函請舉發單位調查結
    果，仍認受處分人有上開違規行為，原處分機關乃於九十七
    年五月十五日依違反道路交通管理處罰條例第五十六條第一
    項第四款及違反道路交通管理事件統一裁罰基準表等規定，
    裁處受處分人六百元罰鍰。
三、異議人即受處分人甲○○固於陳述單及聲明異議狀中坦承其
    所有上開車輛於上揭時點停放於上述遭舉發違規停車之人行
    道處之事實，惟矢口否認有何違反道路交通管理處罰條例之
    行為，辯稱：伊車停於人行道停車格內最靠近花圃處，疑被
    他人拖放停於人行道云云。經查，異議人於九十七年五月三
    日下午八時十二分許，將其所有上開車輛停放於設有騎樓及
    人行道禁止停車標誌之臺北市○○○路○段一百六十三號前
    之人行道處之情，有卷附採證照片十一幀可稽，是異議人上
    開車輛停放地點之人行道乃屬禁止停車處所無訛，異議人雖
    辯稱其機車係遭人移動云云，然未有何證據提出以實其說，
    且自前揭採證照片觀之，異議人之機車停放整齊，縱有他人
    為佔用異議人之機車停車格而故意搬移異議人之機車，依常
    情言，自亦係將異議人之機車隨意停放，或以最便利之方式
    將之停放於該處所之最旁邊，豈還特意將之整齊停放於停車
    格邊外位置？況更將所移車輛停放於異議人所述原停位置之
    出入處口而阻擋本身機車之進出？綜上，異議人空言所辯，
    不足採信。本件事證明確，應依法論處。
四、從而，異議人確有於上揭時地違規停放上開車輛之違規行為
    ，原處分機關依道路交通管理處罰條例第五十六條第一項第
    四款及違反道路交通管理事件統一裁罰基準表之規定，裁處
    異議人罰鍰六百元，核無違誤，本件聲明異議為無理由，應
    予駁回。
據上論斷，應依道路交通案件處理辦法第十九條，裁定如主文。
中    華    民    國    97    年    9     月    22    日
                    臺灣板橋地方法院交通法庭
                            法  官  王綽光
上列正本證明與原本無異。
如不服本裁定，應於裁定送達後五日內敘明抗告理由，向本院提
出抗告狀。
                            書記官  許清秋
中    華    民    國    97    年    9     月    22    日


司法院資訊處製作；財團法人民間司法改革基金會備份。
